【裁判字號】    98,撤緩,56
【裁判日期】    980728
【裁判案由】    撤銷緩刑
【裁判全文】
臺灣臺南地方法院刑事裁定              98年度撤緩字第56號
聲  請  人  臺灣臺南地方法院檢察署檢察官
受  刑  人  甲○○
上列聲請人因受刑人於緩刑期內更受有期徒刑以上刑之宣告，聲
請撤銷緩刑（98年執聲字第707 號），本院裁定如下：
    主  文
聲請駁回。
    理  由
一、聲請意旨略以：受刑人甲○○因犯非駕駛業務過失致死案件
    ，經本院於93年9 月8 日以93年度交簡字第1298號判決（偵
    查案號：臺灣臺南地方法院檢察署93年度偵字第4338號）判
    處有期徒刑1 年5 月，緩刑5 年，於93年10月5 日確定在案
    。然受刑人於緩刑期內即98年1 月3 日故意更犯違背安全駕
    駛致交通危險罪，經本院於98年3 月27日以98年度交簡字第
    611 號判決判處有期徒刑3 月（得易科罰金），於同年5 月
    14日確定。核該受刑人所為，已合於刑法第75條之1 第1 項
    第2 款所定得撤銷緩刑宣告之原因，爰依刑事訴訟法第476
    條規定提出本件聲請等語。
二、按刑法第75條之1 規定：「受緩刑之宣告而有下列情形之一
    ，足認原宣告之緩刑難收其預期效果，而有執行刑罰之必要
    者，得撤銷其宣告：一、緩刑前因故意犯他罪，而在緩刑期
    內受得易科罰金之有期徒刑、拘役或罰金之宣告確定者。二
    、緩刑期內因故意犯他罪，而在緩刑期內受得易科罰金之有
    期徒刑、拘役或罰金之宣告確定者。三、緩刑期內因過失更
    犯罪，而在緩刑期內受有期徒刑之宣告確定者。四、違反第
    七十四條第二項第一款至第八款所定負擔情節重大者。前條
    第二項之規定，於前項第一款至第三款情形亦適用之。」；
    又依修正後刑法第75條之1 之立法理由三「本條採用裁量撤
    銷主義，賦與法院撤銷與否之權限，特於第一項規定實質要
    件為『足認原宣告之緩刑難收其預期效果，而有執行刑罰之
    必要』，供作審認之標準」。是就緩刑前故意犯他罪時之情
    形，如在緩刑期內受不得易科罰金之有期徒刑以上刑之宣告
    確定者，依刑法第75條第1 項第2 款規定，即應撤銷緩刑之
    宣告，法院並無裁量空間，惟如在緩刑期內受得易科罰金之
    有期徒刑、拘役或罰金之宣告確定者，依同法第75條之1 第
    1 項第1 款規定，以原宣告之緩刑難收其預期效果，而有執
    行刑罰之必要時，始得撤銷緩刑之宣告，即此時應由法院斟
    酌被告之再犯情節，裁量是否撤銷緩刑之宣告。又撤銷受刑
    人緩刑之宣告，對受刑人權益影響實質上不亞於諭知罪刑，
    自須有積極證據可證已該當「足認原宣告之緩刑難收其預期
    效果，而有執行刑罰之必要者」之要件，方得審慎為之，又
    此應由聲請人負舉證責任，合先敘明。
三、經查：本件受刑人甲○○前於93年間，因犯酒後不能安全駕
    駛動力交通工具而駕駛罪、過失致人於死罪，經本院以93年
    度交簡字第1298號判決分別判處有期徒刑7 月、1 年，應執
    行有期徒刑1 年5 月，緩刑5 年，並於93年10月5 日確定在
    案，嗣受刑人於緩刑期內即98年1 月3 日，更犯酒後不能安
    全駕駛動力交通工具而駕駛罪，經本院以98年度交簡字第61
    1 號判決判處有期徒刑3 月，如易科罰金，以新臺幣1 千元
    折算1 日，於98年5 月14日確定等情，有上開2 案之判決書
    及臺灣高等法院被告前案紀錄表1 份在卷可憑。則受刑人於
    上開緩刑期內，固因故意犯他罪，而在緩刑期內受得易科罰
    金之有期徒刑之宣告，而合於得撤銷緩刑宣告之要件；惟經
    本院核閱受刑人上述2 案判決資料結果，受刑人前次係因酒
    後駕駛自小客車，超速且超越中心線行駛，因為閃避對向大
    貨車，緊急迴轉而不慎衝向路旁，致過失撞擊沿同路同一方
    向慢車道行駛之被害人傷重不治死亡，嗣後與被害人家屬達
    成和解，並賠償被害人損害，而經本院予以緩刑處遇，考其
    犯罪情節，乃係有肇事且嚴重侵害個人人身法益，此與嗣後
    於緩刑期內所犯之酒後不能安全駕駛動力交通工具而駕駛罪
    ，係單純侵害社會法益之犯行相比，二者之犯罪情節尚有不
    同，所侵害法益亦有別，社會危害程度亦不相同。且被告於
    緩刑期內所犯之上開公共危險罪，係因服用酒類，不能安全
    駕駛交通工具而駕駛所致，其犯罪情節尚無嚴重影響公眾道
    路通行安全之情事或造成相關被害人之法益受有損害，犯後
    並已坦承犯行，態度尚稱良好，尚非情節重大不可饒恕；至
    受刑人於後案中酒後駕駛動力交通工具之犯行雖非初犯，然
    此等違犯情節業經本院於量刑時加以審酌，並量處3 月之有
    期徒刑，有上開判決書可稽，堪信上開公共危險罪刑之宣告
    及執行，已足使受刑人知所警惕，並矯正受刑人淡薄之法治
    觀念。再參以受刑人自受緩刑宣告確定後，迄於緩刑期內再
    犯後案公共危險罪時止，已歷時4 年餘之時日，犯罪時間非
    緊接，其間亦無任何其他犯罪行為，顯見其尚非全然不知自
    制並檢點行止，自難認其毫無悔過遷善之意，若因而撤銷前
    案緩刑宣告，實嫌過苛。此外，聲請人亦未敘明任何具體事
    證，以佐證受刑人原宣告之緩刑難收其預期效果，而有執行
    刑罰之必要，以符合刑法第75條之1 第1 項第2 款所定得撤
    銷緩刑宣告之規定。是聲請人聲請撤銷受刑人之緩刑宣告，
    為無理由，應予駁回。
四、依刑事訴訟法第220 條，裁定如主文。
中    華    民    國    98    年    7     月    28    日
                  刑事第二庭    法  官  童來好
以上正本證明與原本無異。
如不服本裁定應於送達後5日內向本院提出抗告狀。
                                書記官  柯貞如
中    華    民    國    98    年    7     月    28    日


司法院資訊處製作；財團法人民間司法改革基金會備份。
